臺灣臺中地方法院民事裁定
111年度勞簡字第36號
原      告  陳昱吟  
上列原告與被告臺中市公設民營東勢托嬰中心間給付工資等事件
，本院裁定如下：
    主    文
原告應於收受本裁定送達後5日內，具狀補正被告臺中市公設民
營東勢托嬰中心之營業登記資料（含組織型態、法定代理人），
逾期未補正者，即駁回原告之訴。
    理    由
一、按起訴，應以訴狀表明當事人及法定代理人，提出於法院為
    之。當事人書狀，除別有規定外，應記載下列各款事項：當
    事人姓名及住所或居所；當事人為法人、其他團體或機關者
    ，其名稱及公務所、事務所或營業所；有法定代理人、訴訟
    代理人者，其姓名、住所及居所，及法定代理人與當事人之
    關係。簡易訴訟程序，除本章別有規定外，仍適用第一章通
    常訴訟程序之規定。民事訴訟法第244條第1項第1款、第116
    條第1項第1款、第2款、第436條第2項分別定有明文。次按
    原告起訴不合程式或不備其他要件者，法院應以裁定駁回之
    。但其情形可以補正者，審判長應定期間先命補正。民事訴
    訟法法第249條第1項第6款亦有明文。再按有關勞動事件之
    處理，依本法之規定；本法未規定者，適用民事訴訟法及強
    制執行法之規定。勞動事件法第15條定有明文。又有權利能
    力者，有當事人能力。非法人之團體，設有代表人或管理人
    者，有當事人能力。民事訴訟法第40條第1項、第3項定有明
    文。所謂當事人能力，係指得於民事訴訟程序，以自己名義
    向法院為保護私權之請求人之資格，即有當事人能力者，方
    有成為訴訟上當事人之資格，得受本案之判決，而具有訴訟
    實施權或訴訟行為權。
二、經查，本件原告起訴請求被告臺中市公設民營東勢托嬰中心
    應給付原告新臺幣107,869元及法定遲延利息，並記載甲○○
    為被告之負責人。惟依卷附決標公告所示，臺中市公設民營
    東勢托嬰中心目前係由臺中市政府社會局委託臺中市托育品
    質促進發展協會營運，且依起訴狀所載被告法定代理人甲○○
    所提出民事答辯狀，辯稱：甲○○為110年度負責臺中市公設
    民營東勢托嬰中心營運之社團法人臺中市春天兒童教育發展
    協會前任理事長，目前非被告法定代理人等語，復查無臺中
    市公設民營東勢托嬰中心之商工登記資料及營業登記資料，
    致本院無法確定被告臺中市公設民營東勢托嬰中心之當事人
    能力、法定代理人名稱及住居所，原告之起訴核與前開應備
    程式不合。爰限原告於收受本裁定後5日內，具狀補正如主
    文所列事項，逾期未補正者，即駁回原告之訴。
三、依民事訴訟法第436條第2項、第249條第1項但書，裁定如主
    文。
中　　華　　民　　國　　111 　年　　3 　　月　　15　　日
                      勞動法庭  法  官  鄭舜元
正本係照原本作成。
如不服本裁定應於送達後10日內向本院提出抗告狀，並繳納抗告
費新臺幣1,000元。
中　　華　　民　　國　　111 　年　　3 　　月　　15　　日
                                書記官  楊玉華